臺灣高等法院臺中分院刑事裁定　
110年度聲字第2445號
聲  請  人  臺灣高等檢察署臺中檢察分署檢察官     
受  刑  人  蔡坡言




上列聲請人因受刑人數罪併罰有二裁判以上，聲請定其應執行之
刑（聲請案號：110年度執聲字第1101號），本院裁定如下：
    主  文
蔡坡言因犯如附表所示各罪所處之有期徒刑，應執行有期徒刑拾
陸年柒月。
    理  由
一、本案受刑人蔡坡言（下稱受刑人）前因犯如附表所示違反毒
    品危害防制條例等罪，業分別由本院判處如附表所示之刑（
    均不得易科罰金，亦不得易服社會勞動），並均確定在案。
    茲檢察官聲請定其應執行之刑，本院審核認聲請為正當，爰
    審酌受刑人本案所犯如附表所示各罪，係於短期內所犯販賣
    第一、二級毒品之罪，且前曾由第一審即臺灣彰化地方法院
    以109年度訴字第860號案件，就如附表編號1至6所示之刑，
    與受刑人提起上訴後經本院以110年度上訴字第369號改判無
    罪之其被訴於民國109年4月6日販賣第一級毒品罪嫌所處有
    期徒刑16年部分，定其應執行刑為有期徒刑16年9月，及如
    附表編號1至6所示原確定判決之量刑斟酌事項等一切情狀，
    定其應執行之刑如主文所示。至受刑人經本院函知得對本件
    檢察官聲請定應執行刑案件表示意見後，雖具狀就如附表所
    示案件之證人警詢所述等實體內容有所爭執，且以其業提供
    新事證予冤獄平反協會，希予暫緩裁定等語；惟如附表所示
    各罪，均業經判決確定，法院於受理檢察官聲請定應執行刑
    之案件，尚無就前開已確定判決之證據認定再予審查之權限
    ，且受刑人上開暫緩裁定應執行刑之請求，於法尚難認屬有
    據，是受刑人前開意見均尚難認為有理由，併此說明。
二、爰依刑事訴訟法第477條第1項，刑法第53條、第51條第5款
    ，裁定如主文。
中　　華　　民　　國　　110 　年　　10　　月　　22　　日
                  刑事第十二庭  審判長法　官  張國忠
                                      法　官  高文崇
                                      法　官  李雅俐
以上正本證明與原本無異。
如不服本裁定，得於收受送達後5日內向本院提出抗告書狀（須
附繕本）。因疫情而遲誤不變期間，得向法院聲請回復原狀。
                                      書記官  蕭怡綸
　　　　　　　　　
中　　華　　民　　國　　110 　年　　10　　月　　22　　日
附表：受刑人蔡坡言定應執行刑案件一覽表
編          號         1         2         3 罪          名  毒品危害防治條例 毒品危害防治條例 毒品危害防治條例 宣    告    刑  有期徒刑16年1月 有期徒刑16年 有期徒刑8年 犯  罪   日 期  109.04.27 109.03.29 109.03.17 偵查(自訴)機關年度案號  彰化地檢109年度偵字第7962號等 彰化地檢109年度偵字第7962號等 彰化地檢109年度偵字第7962號等 最 後 事 實 審 法       院 中高分院 中高分院 中高分院  案       號 110年度上訴字第369號 110年度上訴字第369號 110年度上訴字第369號  判 決 日 期 110/04/06 110/04/06 110/04/06 確定判決 法       院 最高法院 最高法院 最高法院  案       號 110年度台上字第4137號 110年度台上字第4137號 110年度台上字第4137號  判決確定日期 110/07/22 110/07/22 110/07/22 是否為得易科罰金之案件  否 否 否 是否為得易服社會勞動之案件  否 否 否 備          註  彰化地檢110年度執他字第1004號 彰化地檢110年度執他字第1004號 彰化地檢110年度執他字第1004號 
附表：受刑人蔡坡言定應執行刑案件一覽表
編          號         4         5         6 罪          名  毒品危害防治條例 毒品危害防治條例 毒品危害防治條例 宣    告    刑  有期徒刑8年 有期徒刑8年 有期徒刑8年 犯  罪   日 期  109.03.28 109.04.03 109.04.30 偵查(自訴)機關年度案號  彰化地檢109年度偵字第7962號等 彰化地檢109年度偵字第7962號等 彰化地檢109年度偵字第7962號等 最 後 事 實 審 法       院 中高分院 中高分院 中高分院  案       號 110年度上訴字第369號 110年度上訴字第369號 110年度上訴字第369號  判 決 日 期 110/04/06 110/04/06 110/04/06 確定判決 法       院 最高法院 最高法院 最高法院  案       號 110年度台上字第4137號 110年度台上字第4137號 110年度台上字第4137號  判決確定日期 110/07/22 110/07/22 110/07/22 是否為得易科罰金之案件  否 否 否 是否為得易服社會勞動之案件  否 否 否 備          註  彰化地檢110年度執他字第1004號 彰化地檢110年度執他字第1004號 彰化地檢110年度執他字第1004號